最高法院刑事判決                              八十六年度台上字第二八五九號
    上訴人  甲○○
右上訴人因違反藥事法案件，不服台灣高等法院台南分院中華民國八十六年二月二十
五日第二審判決（八十六年度上訴字第一五五號，起訴案號：台灣嘉義地方法院檢察
署八十五年度偵字第四九○二號），提起上訴，本院判決如左：
    主  文
上訴駁回。
    理  由
按刑事訴訟法第三百七十七條規定，上訴於第三審法院，非以判決違背法令為理由，
不得為之。是提起第三審上訴，應以原判決違背法令為理由，係屬法定要件。如果上
訴理由狀並未依據卷內訴訟資料，具體指摘原判決不適用何種法則或如何適用不當，
或所指摘原判決違法情事，顯與法律規定得為第三審上訴理由之違法情形，不相適合
時，均應認其上訴為違背法律上之程式，予以駁回。本件經原審審理結果，認第一審
判決關於轉讓禁藥部分之認事用法均無不合，乃判決維持第一審論處上訴人甲○○連
續明知為禁藥而轉讓罪刑之判決，駁回上訴人對此部分之第二審上訴（非法吸用化學
合成麻醉藥品部分，第一審判決後，即告確定），並引用第一審判決所載之事實、證
據及理由。而第一審判決認定上訴人明知安非他命係禁藥，竟基於概括犯意，自民國
八十五年七月中旬起，至同年八月中旬止，在其住處，將安非他命無償轉讓給其兄劉
巽龍非法吸用多次之犯行，已詳述其所憑之證據及認定之理由。對於上訴人否認犯罪
之辯解，認為不足採信，亦已詳加指駁。從形式上觀察，顯無上訴意旨所指摘不載理
由或所載理由矛盾與未依證據，憑臆測之詞認定事實之違法情事。又原判決所援引之
第一審判決，係依劉巽龍供證於八十五年七月十八日開始及同年八月十四日最後一次
在上訴人住處拿取上訴人之安非他命與上訴人一起吸用等語，因而認定上訴人係自八
十五年七月中旬起至同年八月中旬止，轉讓安非他命予劉巽龍吸用等情，自無上訴意
旨所謂認定事實與實情不符之情形存在。再者，劉巽龍非但在警訊中供證綦詳，即在
檢察官偵查中，亦經合法訊問，供證明確，顯無再加調查訊問之必要，依刑事訴訟法
第一百九十六條之規定，本不得再行傳訊，原審認無再傳訊劉巽龍之必要，而未依上
訴人之請求傳喚到庭調查，亦未調閱劉巽龍另案非法吸用化學合成麻醉藥品一案卷宗
，因非屬於依法應於審判期日調查之證據，要無違法之可言。依上開說明，應認本件
上訴為違背法律上之程式，予以駁回。
據上論結，應依刑事訴訟法第三百九十五條前段，判決如主文。
中      華      民      國    八十六    年      五      月     十六     日
                              最高法院刑事第二庭
                                  審判長法官  施  文  仁
                                        法官  陳  炳  煌
                                        法官  張  淳  淙
                                        法官  洪  文  章
                                        法官  林  錦  芳
      右正本證明與原本無異
                                              書  記  官
中      華      民      國    八十六    年      五      月    二十一    日
